# 企业合并问题-是否可以纳入合并范围

提问人：longyindunzong 时间：2017-05-10 11:39:08
请教陈版，我们公司是上市公司A公司，与B公司同属于集团公司C公司，现在我们A公司与B公司对D公司进行投资，共同占有D公司51%的股权，其中我们A公司占有30%的比例，B公司占有21%的股份。现在我们A公司要合并D公司，请问可不可以，是否违背了准则的要求。其中D公司的董事会成员为 7 人，集团公司派出 4 人，集团公司的这 4 名人员，其中有 1 人担任我们A公司的财务负责人，同时兼任D公司的财务总监。 1 人担任我们A公司的总经理，也是我们A公司董事会成员，另外 2 人是我们A公司董事会成员，除了担任董事外，并未担任我们A公司的其他职务。

回答人：chenyiwei
建议在证明D的业务与A更相关的基础上，由B与A签订表决权委托协议，将其所持 21 ％股权对应的表决权委托给A行使，这样相对而言证据可能更充分。但还是需要证明A与B共同出资但B放弃表决权这样安排的合理性。

提问人：longyindunzong 时间：2017-05-10 18:05:01
B公司是有限合伙企业，B公司的主要业务是对外投资，获取收益。这样的话是否需要签订委托协议，B公司的合伙人都是集团的子公司。而且B公司持有D公司的股权，我们A公司将在下半年进行收购。

回答人：chenyiwei
建议仍需签订表决权委托协议。

提问人：longyindunzong 时间：2017-05-12 17:04:04
请教陈老师，我们A公司对D公司的实际出资时间是 3 月份，但是签订股权增资协议以及章程修改和工商变更的时间是 2 月份，那么合并日应该是 2 月份还是 3 月份呢，还有就是D公司的净资产在 2 月和 3 月都是负数，所以按照长期股权投资的准则规定，我们长期股权投资的金额为 0 ，差额为商誉。但是在合并报表中，少确认的商誉是否恢复增加，如果增加的话，分录应该如何处理呢。如果不增加，是否对合并报表产生影响。

回答人：chenyiwei
合并日的确定取决于各方股东约定按认缴比例还是实缴比例享有股东权利。如果按认缴比例，则在计算商誉时应先进行模拟调整，增加长期股权投资和应付出资款，被购买方相应增加这部分净资产，据此计算购买日的商誉。